臺灣臺中地方法院民事判決
111年度中簡字第649號
原  告  洪崑詠
被  告  賴慶安
              
上列當事人間侵權行為損害賠償(交通)事件，本院於民國111年9
月14日言詞辯論終結，判決如下：
    主      文
原告之訴及假執行之聲請均駁回。
訴訟費用由原告負擔。
    事實及理由
一、原告主張：原告於民國110年3月10日上午6時許，駕駛車牌 
   &0000; 號碼0000-00自小客車(下稱甲車)，行經臺中市新興
路與樹      德路口(下稱系爭交岔路口)時，看見配偶何雅婷所
有之車      牌號碼000-0000號(下稱乙車)正在上開路口停等紅
燈(當時      係由被告駕駛)，原告原以為係何雅婷駕駛，因何
雅婷離家      出走多日，原告欲與何雅婷談話，乃將車停在乙
車前，下      車前往乙車輛駕駛座旁，輕拍車窗手握駕駛座手
把欲找何      雅婷當面說清楚，未料乙車旋即倒車行駛，原告
遭拖行一      段距離後，乙車又往前行駛，遭致原告跌落地面
並捲入車      底遭後車輪輾過，受有左手肘、左手前臂、左手
、右手手      指、左膝、左小腿及左踝多處擦挫傷等，後續治
療仍有雙      下肢腓神經病變等，爰依侵權行為之法律關係，
請求被告      賠償醫療費用新臺幣(下同)39453元、增加生活
需要40810      元、薪資損失326688元、財物損失8480元、精
神慰撫金60      萬元，合計0000000元，及自起訴狀繕本送達
翌日起至清償      日止，按年息5%計算之利息，並陳明願供擔
保，請准宣告      假執行。
二、被告則以：本件經檢察官勘驗結果，事發當時被告等停紅燈
    ，原告直接危險駕駛擋住被告車道，強行要開乙車車門，被
    告受到驚嚇，直接反應倒車，車速很慢，意在擺脫原告阻擋
    ，原告緊抓系爭車輛車門摔落地面所致。被告從頭到尾沒有
    開車門，如何拖行原告？如果原告不要一直追著系爭車輛敲
    打奔跑，原告怎會受傷？被告刑事殺人未遂案件，已經不起
    訴，被告沒有過失等語置辯，請求駁回原告之訴。  
三、按因避免自己或他人生命、身體、自由或財產上急迫之危險
    所為之行為，不負損害賠償之責，民法第150條第1項前項定
    有明文。原告告訴被告本件殺人未遂案件，前經臺灣臺中地
    方法院檢察署檢察官不起訴處分，原告不服聲請再議，復經
    臺灣高等法院臺中分院檢察署駁回再議，原告不服聲請交付
    審判，嗣經本院110年度聲判字第177號刑事裁定駁回聲請確
    定，經本院依職權調閱上開刑事裁定電子卷宗查對訛。而檢
    察官於110年9月24日勘驗兩造提出之影像光碟，其中：⒈被
    告提出之影像光碟中「店家監視器翻拍」檔案：長35秒，被
    告駕駛乙車於系爭交岔路口停等紅燈，原告駕駛之甲車斜停
    於乙車前，原告旋下車欲打開乙車駕駛座車門未果，緊抓車
    門，被告駕駛乙車漸漸倒車駛出螢幕右側畫面(之後之情況
    未錄到），車速並不快。⒉原告提出之行車紀錄器影像光碟
    中之「FILE000000-000000R.MP4」檔案：長2分16秒，原告
    停車後下車欲打開乙車駕駛座車門未果，被告駕駛乙車漸漸
    倒車，原告緊抓車門隨車倒車、以雙腳蹭地阻擋，並出手拍
    打車窗，被告倒車行駛一小段距離後再往前行駛中，原告自
    車旁跌落地面，乙車車速並不快。被告旋駕駛乙車停往對向
    便利超商之停車格並下車查看倒地之原告，何雅婷則將原告
    駕駛之甲車停至路旁，依上開勘驗結果，被告不論倒車或往
    前行駛之車速均不快，被告抗辯意在擺脫原告之阻擋，堪可
    採信。則被告於正常駕駛停等紅燈時，對於原告突然停車於
    前方，並強行拉開車門緊急之際，為救護自己及車內乘客生
    命、身體、自由及財產計，不得已將乙車緩慢倒車及前進，
    符合民法150條第1項規定緊急避難之要件，自不負損害賠償
 　 責任。從而，原告侵權行為之法律關係，請求被告賠償醫療
    費用39453元、增加生活需要40810元、薪資損失326688元、
    財物損失8480元、精神慰撫金60萬元，合計0000000元，及
    自起訴狀繕本送達翌日起至清償日止，按年息5%計算之利息
    ，即屬無據，其假執行之聲請亦失所依據，應併予駁回。
四、本件事證已臻明確，兩造其餘攻擊防禦方法及未經本院援用
    之證據，核與判決之結果不生影響，爰不一一論駁，併此敘
    明。
五、訴訟費用負擔之依據：民事訴訟法第78條。
中　　華　　民　　國　　111 　年　　10　　月　　26　　日
                  臺中簡易庭  法  官  劉正中
上列正本係照原本作成。
如不服本判決，應於送達後20日內，向本院提出上訴狀並表明上
訴理由，如於本判決宣示後送達前提起上訴者，應於判決送達後
二十日內補提上訴理由書（須附繕本）。如委任律師提起上訴者
，應一併繳納上訴審裁判費。　
中　　華　　民　　國　　111 　年　　10　　月　　26　　日
                              書記官  江婉君